---
title: "Intervenciones en el área Hotspots"
subtitle: "Poza Rica"
author: "Felipe Dzul-Manzanilla | Luis Hernández-Herrera | Arturo Baez-Hernández"
institute: "SESVER-CENAPRECE"
date: "2021/12/10 (updated: `r Sys.Date()`)"
output:
  xaringan::moon_reader:
    lib_dir: libs
    css: 
      - default
      - default-fonts
      - duke-blue
      - hygge-duke
      - libs/cc-fonts.css
      - libs/figure-captions.css
    nature:
      highlightStyle: github
      highlightLines: true
      countIncrementalSlides: false
---

```{r xaringan-fit-screen, echo=FALSE}
xaringanExtra::use_fit_screen()
```

```{r xaringanExtra, echo = FALSE}
xaringanExtra::use_progress_bar(color = "#0051BA", location = "top")
```

```{r xaringan-tachyons, echo=FALSE}
xaringanExtra::use_tachyons()
```

```{r share-again, echo=FALSE}
xaringanExtra::use_share_again()
```


## Contenido Temático

&nbsp;

### a) Situación Epidemiologica Hístorica.

### b) Situación Entomológica Hístorica. 

### c) Hotspots de la transmisión de Dengue. 

### d) Hotspots del Vector.

### d) Mapa de Riesgo.

### e) Accciones de control.

### f) Impacto de las intervenciones.

---
## Situación Epidemiologica Hístorica.

```{r, echo=FALSE, out.width="100%", warning=FALSE}
# step 1. load the historic dataset of dengue ####
load("C:/Users/felip/OneDrive/automatic_read_sinave/8.RData/epid_channel_data.RData")

#
source('C:/Users/felip/OneDrive/automatic_read_sinave/3.Functions/den_epichannel.R', encoding = 'UTF-8')

# load the actual data ####
data <- boldenr::read_dataset_bol(path = "C:/Users/felip/OneDrive/datasets/DGE/arbo/",
                                  dataset = "sinave")
den_epichannel(x = w, 
               edo = "VERACRUZ",
               jur = "X",
               mpo = "X", 
               loc = "POZA RICA DE HIDALGO",
               y = data,
               current_year = 2020,
               last_year = 2021,
               x_epi = 35, y_epi = 15,
               x_alerta = 32, y_alerta = 8, 
               x_seg = 40, y_seg = 4,
               x_exito = 47, y_exito = 1.5)
```

---
## Situación Entomológica Hístorica. 

---
## Hotspots de la transmisión de Dengue. 

---
## Hotspots del Vector.

---
## Mapa de Riesgo.

---
## Accciones de control.

---
## Impacto de las intervenciones.



---
## Dios Botic!

&nbsp;
&nbsp;

- ***bio***         :     https://fdzul.github.io/web_site_fadm/

- ***email***       :     Userse.dzul.m@gmail.com

- ***celular***     :     228 229 3419

- ***slides***:     https://jolly-edison-c35bbb.netlify.app/


<h3 style="text-align:center; color:#DB4437">Curso</h3>
<h2 style="text-align:center; color:#0F9D58">Análisis espacial del dengue en R y Python</h2>




.footnote[La presentación fue creada via [**xaringan**](https://github.com/yihui/xaringan),
[**revealjs**](https://revealjs.com/),
[remark.js](https://remarkjs.com), [**knitr**](http://yihui.name/knitr),
& [R Markdown](https://rmarkdown.rstudio.com) en [R]() & [RStudio](2.R_Scripts/libs/rstudio_leaflet/rstudio_leaflet.css).]